【裁判字號】    89,台上,2345
【裁判日期】    890427
【裁判案由】    違反槍砲彈藥刀械管制條例
【裁判全文】
最高法院刑事判決                              八十九年度台上字第二三四五號
    上  訴  人  甲○○
右上訴人因違反槍砲彈藥刀械管制條例案件，不服台灣高等法院中華民國八十九年一
月三十一日第二審判決（八十八年度上訴字第四五○號，起訴案號：台灣台北地方法
院檢察署八十七年度偵字第一二九三九號），提起上訴，本院判決如左：
    主  文
上訴駁回。
    理  由
一製造可發射子彈具殺傷力之手槍部分：
按刑事訴訟法第三百七十七條規定，上訴於第三審法院，非以判決違背法令為理由，
不得為之。是提起第三審上訴，應以原判決違背法令為理由，係屬法定要件。如果上
訴理由狀並未依據卷內訴訟資料，具體指摘原判決不適用何種法則或如何適用不當，
或所指摘原判決違法情事，顯與法律規定得為第三審上訴理由之違法情形，不相適合
時，均應認其上訴為違背法律上之程式，予以駁回。本件原判決維持第一審論處上訴
人甲○○共同未經許可，製造可發射子彈具有殺傷力之改造玩具手槍罪刑之判決，駁
回其在第二審之上訴。已詳認定犯罪事實之依據及憑以認定之理由，並對上訴人否
認犯罪之辯詞，如何不足採信，均已依據卷內資料予以指駁及說明，從形式上觀察，
原判決並無任何違背法令之處。查原判決認定扣案九○手槍，係仿ＢＥＲＥＴＴＡ半
自動手槍改造之玩具手槍將塑膠槍管內之阻鐵車通改造而成，以打擊底火（藥）引爆
子彈內火藥為發射動力，機械性能良好，依內政部警政署刑事警察局對同型式同材質
之槍枝實驗結果，倘裝填子彈適當，則其最具威脅力發射動能，均可達每平方公尺二
十焦耳以上，足以穿入人體皮膚層，具殺傷力，屬槍砲彈藥刀械管制條例規定之槍枝
，除以該局八十七年七月十三日刑鑑字四四三一五號鑑驗通知書一份為依據外，尚以
上述九○手槍，共犯巫春松於警訊時供承上訴人曾試射過等語為佐證（見偵查卷第十
二頁）。則內政部警政署刑事警察局縱未對扣案九○手槍本身為試射實驗，仍非不得
以該局之鑑驗通知書作為上訴人論罪之證據。又系爭槍枝既已送請該局為鑑驗，且原
判判決理由亦詳為說明認定系爭槍枝可發射子彈，具殺傷力所憑之證據及認定之理由
，自無再送其他單位鑑定之必要，難謂原審有應於審判期日調查之證據未予調查之違
法。原判決就此未予說明，於判決無影響。上訴意旨置原判決之論於不顧，徒憑己
見，為事實上之爭辯，並對原審採證認事之職權行使及於判決無影響事項，任意指摘
，難謂已符合首揭法定上訴要件，其上訴違背法律上之程式，應予駁回。
二持有子彈部分：
查第三審上訴書狀，應述上訴之理由，其未述者，得於提起上訴後十日內補提理
由書於原審法院，已逾上述期間，而於第三審法院未判決前仍未提出上訴理由書狀者
，第三審法院應以判決駁回之，刑事訴訟法第三百八十二條第一項、第三百九十五條
後段規定甚明。本件上訴人持有子彈部分，不服原審判決，於民國八十九年二月二十
九日提起上訴，並未述理由，迄今逾期已久，於本院未判決前仍未提出，依上開規
定其上訴自非合法，應予駁回。
據上論結，應依刑事訴訟法第三百九十五條，判決如主文。
中      華      民      國    八十九    年      四      月    二十七    日
                              最高法院刑事第七庭
                                  審判長法官  謝  家  鶴
                                        法官  洪  文  章
                                        法官  花  滿  堂
                                        法官  陳  世  淙
                                        法官  洪  佳  濱
      右正本證明與原本無異
                                              書  記  官
中      華      民      國    八十九    年      五      月      十      日


司法院資訊處製作；財團法人民間司法改革基金會備份。
